【裁判字號】    97,審訴,885
【裁判日期】    970513
【裁判案由】    毒品危害防制條例
【裁判全文】
臺灣高雄地方法院刑事判決             97年度審訴字第885號
公  訴  人  臺灣高雄地方法院檢察署檢察官
被      告  乙○○
指定辯護人  本院公設辯護人黃文德
上列被告因毒品危害防制條例案件，經檢察官提起公訴（97年度
毒偵字第2095號），本院合議庭裁定由受命法官獨任依協商程序
審理，判決如下：
    主  文
乙○○施用第一級毒品，累犯，處有期徒刑拾月。扣案殘留第一
級毒品海洛因之注射針筒壹支，沒收銷燬之。
    事實及理由
一、本件犯罪事實及證據，除犯罪事實「於民國92年6 月20日執
    行完畢釋放」更正為「於民國93年2 月23日強制戒治執行完
    畢釋放」；並補充「乙○○前因毒品危害防制條例案件，經
    本院以94年度訴字第487 號、第3545號判決，分別判處有期
    徒刑7 月、10月確定，另因恐嚇案件，經本院以94年度簡字
    第5317號判決，判處有期徒刑5 月確定，3 罪接續執行，於
    95年10月18日假釋出監，嗣於96年5 月29日假釋期滿執行完
    畢」；證據部分補充「被告乙○○於本院審理中之自白」及
    「高雄醫學大學附設中和紀念醫院檢驗報告」外，餘均引用
    檢察官起訴書之記載，如附件。
二、本件被告業已認罪，並經辯護人協助下與檢察官於審判外達
    成協商之合意，渠等合意內容為：被告願受科刑範圍如主文
    所載。經核被告所為，係犯毒品危害防制條例第10條第1 項
    之施用第一級毒品罪，且上開協商合意內容，並無刑事訴訟
    法第455 條之4 第1 項所列不得認罪協商之情形，本件既經
    檢察官聲請改依協商程序而為判決，本院爰不經言詞辯論，
    於協商合意範圍內為協商判決。
三、應適用之法條：刑事訴訟法第455 條之4 第2 項、第455 條
    之8 、第454 條第2 項，毒品危害防制條例第10條第1 項、
    第18條第1 項前段，刑法第11條、第47條第1 項。
四、本判決除有刑事訴訟法第455 條之4 第1 項第1 款、第2 款
    、第4 款、第6 款、第7 款所定情形之一，或違反同條第2
    項規定者外，不得上訴。
本案經檢察官鄭益雄到庭執行職務。
中    華    民    國    97    年    5     月    13    日
                  刑事第七庭    法  官  陳君杰
以上正本證明與原本無異。
如不服本判決，應於判決送達後10日內，向本院提出上訴狀。
中    華    民    國    97    年    5     月    13    日
                                書記官  李承悌
附錄本判決論罪科刑法條全文：
毒品危害防制條例第10條第1項
施用第一級毒品者，處6 月以上5 年以下有期徒刑。
附件：
臺灣高雄地方法院檢察署檢察官起訴書
                                    97年度毒偵字第2095號
    被      告  乙○○  男  30歲（民國○○年○月○日生）
                        住高雄縣鳳山市○○○路76號4樓
                        國民身分證統一編號：Ｚ000000000號
                        另案羈押於臺灣高雄看守所
上列被告因違反毒品危害防制條例案件，業經偵查終結，認應提
起公訴，茲將犯罪事實及證據並所犯法條分敘如下：
            犯罪事實
一、乙○○前於民國92年間，因施用毒品案件，經臺灣高雄地方
    法院裁定送觀察、勒戒後，認有繼續施用毒品之傾向，令入
    戒治處所施以強制戒治，於民國92年6月20日執行完畢釋放
    ，並經本署檢察官於於93年3月9日以93年度戒毒偵字第152
    號為不起訴處分確定。詎其猶未戒除毒癮，復基於施用第一
    級毒品之犯意，於前開強制戒治執行完畢釋放後5年內，即
    於97年1月29日中午在其高雄市○○○路49號328室，以針筒
    注射方式施用第一級毒品海洛因1次。嗣警於97年1月30日2
    時30分許在上開地點查獲並扣得注射針筒1支（內含海洛因
    滲水約0.5毫升），並於97年1月30日4時46分許經其同意採
    集尿液，檢驗結果呈嗎啡陽性反應。
二、案經高雄市政府警察局鼓山分局報告偵辦。
            證據並所犯法條
一、證據清單及待證事實
   ┌───┬──────────┬──────────┐
   │編  號│  證   據   清   單 │  待   證   事   實 │
   ├───┼──────────┼──────────┤
   │      │                    │坦承於於97年1月29日 │
   │  1   │被告乙○○之自白    │中午在其高雄市鼓山一│
   │      │                    │路49號328室，以針筒 │
   │      │                    │注射方式施用第一級毒│
   │      │                    │品海洛因1次之事實   │
   ├───┼──────────┼──────────┤
   │      │高雄市立凱旋醫院濫用│被告施用第一級毒品海│
   │  2   │藥物尿液檢驗報告、高│洛因之事實          │
   │      │雄市政府警察局鼓山分│                    │
   │      │局97年度查獲毒品案件│                    │
   │      │嫌疑人尿液代碼姓名對│                    │
   │      │照登記表            │                    │
   ├───┼──────────┼──────────┤
   │  3   │扣案之注射針筒1支（ │被告持有且施用第一級│
   │      │內含海洛因滲水約0.5 │毒品海洛因之事實    │
   │      │毫升）              │                    │
   ├───┼──────────┼──────────┤
   │      │本署刑案資料查註紀錄│證明被告有於強制戒治│
   │      │表、全國施用毒品案件│執行完畢釋放後5年內 │
   │  4   │紀錄表、受觀察勒戒人│再犯施用毒品之事實  │
   │      │毒品及前科紀錄簡列表│                    │
   │      │、矯正簡表、本署93年│                    │
   │      │度戒毒偵字第152號不 │                    │
   │      │起訴處分書          │                    │
   └───┴──────────┴──────────┘
二、核被告所為，係犯毒品危害防制條例第10條第1項施用第一
    級毒品罪嫌。被告持有毒品後進而施用毒品，其持有毒品之
    低度行為應為施用毒品之高度行為所吸收，不另論罪。又被
    告有如犯罪事實欄所載之論罪科刑執行情形，有本署刑案資
    料查註紀錄表在卷可稽，其於有期徒執行完畢後，5年之內
    再犯本件有期徒刑以上之罪，為累犯，請依刑法第47條第1
    項之規定加重其刑。至扣案之注射針筒1支（內含海洛因滲
    水約0.5毫升），請依法宣告沒收銷燬之。
三、依毒品危害防制條例第23條第2項、刑事訴訟法第251條第1
    項提起公訴。
    此  致
臺灣高雄地方法院
中    華    民    國    97    年    3    月    10    日
                              檢  察  官  甲○○
上正本證明與原本無異
中    華    民    國    97    年    3     月    20    日
                              書  記  官  劉瑞貞


司法院資訊處製作；財團法人民間司法改革基金會備份。
